【裁判字號】    89,易,2971
【裁判日期】    890908
【裁判案由】    贓物
【裁判全文】
臺灣高雄地方法院刑事判決                        八十九年度易字第二九七一號
    公  訴  人  臺灣高雄地方法院檢察署檢察官
    被      告  甲○○
    選任辯護人  楊達雄律師
右列被告因贓物案件，經檢察官提起公訴（八十八年度偵字第二０七０二號），本院
判決如左：
    主  文
甲○○收受贓物，處拘役伍拾日，如易科罰金，以參佰元折算壹日。緩刑貳年。
    事  實
一、甲○○明知真實姓名及年藉不詳名曰「陳永興」之成年男子所騎用之車牌號碼Ｊ
    ＧＯ－五九一號輕型機車係來路不明之贓車〔該車原係翁菀彤（原名乙○○，於
    八十九年六月二日更名）所有，於民國八十八年七月六日在高雄市三民區○○○
    路四六三號前被不詳姓名之人所竊取〕，竟在欠缺車輛代步之情形下，因貪圖便
    利，於八十八年七月八日下午二時許，在高雄市○鎮區○○街四巷三之二號其住
    處附近，向「陳永興」借得該機車後供己騎用。嗣於同年八月十六日下午十時四
    十五分許，甲○○在高雄市○○區○○路一四七號前欲騎乘該機車時為警當場查
    獲。
二、案經高雄市政府警察局三民第一分局報請臺灣高雄地方法院檢察署檢察官偵查起
    訴。
    理  由
一、訊據被告甲○○雖坦承騎用上開車牌號碼ＪＧＯ－五九一號機車，惟矢口否認有
    何贓物犯行，辯稱：當時是我的車掉了，剛好朋友打電話給我，說有車可以借我
    ，該朋友是二年前在卡拉ＯＫ認識的，他自稱是「陳永興」，我不知道是贓車，
    而因為「陳永興」好心借我所以不好意思索取行照等證件云云。然查，上開機車
    係乙○○所有，而於八十八年七月六日在高雄市三民區○○○路四六三號前被不
    詳姓名之人所竊取一節，業經證人即上開車輛之車主翁菀彤於本院審理時證述明
    確；又衡諸社會一般常情，機車為一便利之交通工具，且具有一定之價值，若非
    熟識之友人，實不可能任意出借予他人，且出借機車予他人時出借人與借用人亦
    往往會約定返還車輛之時間及地點；又在欲長期借用機車之情形下，一般人均會
    向出借機車之人索取行車執照或來源證明，以便經警盤查臨檢時出示。然被告於
    庭訊時已自承：不知其友人「陳永興」之真實姓名、地址，亦無法與「陳永興」
    連絡，且向「陳永興」借車時亦未約定還車之時間地點，因要看我的車能不能找
    到等語（見本院八十九年八月四日訊問筆錄）；則被告借用機車之時間非短，竟
    未向該名曰「陳永興」之男子索取行車執照，且被告既不知「陳永興」之住居所
    、亦無法與「陳永興」連絡，復與借用之初未約定返還日期，其又如何能將機車
    歸還「陳永興」。足徵被告借用機車時已知該車係來路不明之贓車甚明。是被告
    所辯，顯係卸責之詞，不足採信，此外，復有贓物領據一紙附卷可資佐證。被告
    犯罪事證明確，被告犯行堪以認定。
二、核被告甲○○所為，係犯刑法第三百四十九條第一項之收受贓物罪。審酌被告雖
    否認犯行，態度非佳，然念及其並無任何犯罪前科，有臺灣高等法院被告全國前
    案紀錄表，素行非惡，係因貪圖便利方為本件收受贓物之犯行，惡性非重，且該
    贓車亦已由證人即被害人翁菀彤具結領回，被告現已無獲得任何利益等一切情狀
    ，爰量處如主文所示之刑，併諭知易科罰金之折算標準，以為懲儆。又被告前未
    曾受有期徒刑以上刑之宣告，已如前述，因一時失慮，而罹刑典，且有正當工作
    ，有豐鎪實業有限公司在職證明書一紙在卷可憑，經此刑之宣告後，應知警惕而
    無再犯之虞，本院因認暫不執行其刑為當，予以宣告緩刑，用啟自新。
據上論斷，應依刑事訴訟法第二百九十九條第一項前段，刑法第三百四十九條第一項
、第四十一條、第七十四條第一款，罰金罰鍰提高標準條例第一條前段、第二條，判
決如主文。
本案經檢察官郭麗娟到庭執行職務。
中    華    民    國    八十九    年      九      月          八      日
                                  臺灣高雄地方法院刑事第六庭
                                      法  官    李怡諄
右正本證明與原本無異。
如不服本判決，應於判決送達後十日內，向本院提出上訴狀。
                                      書記官    陳福記
中    華    民    國    八十九    年      九      月          八      日
中華民國刑法第三百四十九條
(普通贓物罪)
收受贓物者，處三年以下有期徒刑、拘役或五百元以下罰金。
搬運、寄藏、故買贓物或為牙保者，處五年以下有期徒刑、拘役或科或併科一千元以
下罰金。因贓物變得之財物，以贓物論。


司法院資訊處製作；財團法人民間司法改革基金會備份。
